【裁判字號】    92,附民,340
【裁判日期】    920730
【裁判案由】    請求損害賠償
【裁判全文】
臺灣臺中地方法院刑事附帶民事訴訟判決            九十二年度附民字第三四號
    原        告  丙○○
    被        告  己○○○○理委員會
    兼法定代理人  乙○○
    被        告  甲○○
    右   被   告
    法 定 代理人  丁○○
右列被告因民國九十二年度自字第二三七號妨害名譽案件，經原告提起附帶民事訴訟
，請求損害賠償事件，本院判決如左︰
    主  文
原告之訴及假執行之聲請均駁回。
    事  實
一、原告聲明求為判決：（一）被告等應連帶給付原告新台幣（下同）壹仟萬元，及
    自起訴狀繕本送達之翌日起，至清償日止，按年息百分之五計算之利息。（二）
    原告願供擔保，請准宣告假執行。
二、原告陳述：原告於民國九十二年三月二十七日及四月十八日分別以自訴狀及追加
    自訴狀向臺中地方法院依法提起自訴，控告被告等一再利用己○○○○理委員會
    會議記錄或公告之名義，對原告任意予以與事實不符且具人身攻擊、誹謗性文字
    之散佈與公告所造成對原告妨害名譽之刑責。本案由於被告乙○○及甲○○，係
    分別以渠等所擔任之己○○○○理委員會主任委員及監察委員之名義簽章後即散
    佈並連續公告針對原告深具誹謗性文字。而被告戊○○係屬己○○○○理委員會
    所委任之庚○○○股份有限公司所雇用之員工，其既能受聘為庚○○○股份有限
    公司之管理主任，對公寓大廈管理委員會會議記錄或公告之製作及其是否為法所
    許，應有專業之認識。更何況於會議記錄公告前，負實際繕打、製作、散佈、公
    告會議記錄之被告戊○○，尚已先獲得原告告誡以：「如若以原誹謗原告文字公
    告散佈，將會受到原告控以誹謗罪等」之忠告。惟被告仍不予理採的於本案刑事
    庭審訊時供稱會議內容稿為渠所擬，復經管委會委員即指審閱後簽章之被告主委
    乙○○及被告監委甲○○等認可同意後公告，但被告戊○○，卻於原告控告前，
    向原告稱：「會議內容係遭乙○○及甲○○等一改再改，才未能於會議後十五日
    內公佈。」云云。被告戊○○既為專業人員，更係受任於己○○○○理委員會，
    在專業的認知上，利用管理委員會會議記錄或管理委員會公告，對住戶進行人身
    攻擊，且係對明知之連續予以散佈不實之事，並加以誹謗性文字為之所謂「會議
    決議」或「公告」，不僅不加以勸阻，甚又助長其氣燄，為顯已觸犯刑章之被告
    乙○○等人，以住戶所委為保管之管理費濫用之，並為渠等繕打、製作，並公佈
    藉以減損原告於社會上受人格評價之誹謗文字，及企圖使原告失顏面於社區問之
    不良居心與故意甚明。於刑事行為上，被告戊○○業被原告追加自訴為被告之一
    ，所屬庚○○○股份有限公司應依照民法第一百八十八條第一項前段規定負連帶
    賠償責任。為此，被告等一再連續以管理委員會會議記錄或管理委員會公告，刻
    意針對原告予以人身攻擊，及記載明知與事實不符之文字等，企圖藉以減損原告
    於社會上人格之評價，更非一般人就所謂的會議記錄或管委會公告所認知的觀點
    不同之爭執範圍。此由被告渠等所記載指摘之文字觀之，又完全係屬事涉私德之
    文字，與公共利益無關可證。因此，被告等基於意思之合致，故意達續加重誹謗
    原告之行為甚為明顯，爰依照民法第一百九十五條第一項關於侵害名譽之損害賠
    償；及基於民法第一百八十四條所訂關於權利濫用之禁止旨意；和按照民法第一
    百八十五條所訂關於共同侵權行為責任之規定，提起刑事附帶民事之訴訟，對刑
    事被告及依民法負賠償責任之人，請求回復原告所受之損害。而原告所受損害之
    金額，雖難以估計，但由被告渠等連續之故意犯行，以及遭原告控告後，被告等
    仍然為之言行觀之，再以審酌原、被告等所居之熊貓東京公寓大廈位置價值等等
    評價之，請求被告等應連帶賠償給付原告所受名譽、精神之損害一千萬元，以資
    慰藉。
三、被告等人未為任何聲明或陳述，亦未提出任何書狀。
    理  由
一、按刑事訴訟諭知無罪之判決者，對於附帶民事訴訟部分應以判決駁回原告之訴，
    刑事訴訟法第五百零三條第一項前段定有明文。
二、本件被告乙○○、甲○○、戊○○等三人被訴妨害名譽一案，業經刑事判決諭知
    無罪在案，根據首揭說明，原告之訴，自應予以駁回，其假執行聲請，亦失所附
    麗，應一併駁回。
三、據上論斷，應依刑事訴訟法第五百零三條第一項前段，判決如主文。
中      華      民      國    九十二    年      七      月     三十     日
                                臺灣臺中地方法院刑事第四庭
                                    法  官 張靜琪
右正本證明與原本無異。
對於本判決如不服非對刑事判決上訴時不得上訴並應於送達後十日內向本院提出上訴
狀。
                                    書記官
中      華      民      國    九十二    年      七      月     三十     日


司法院資訊處製作；財團法人民間司法改革基金會備份。
